臺灣嘉義地方法院刑事判決　　　　　　　　　　　　　　九十三年度易字第八四號
　　公　訴　人　臺灣嘉義地方法院檢察署檢察官
　　被　　　告　甲○○
右列被告因違反毒品危害防制條例案件，經檢察官提起公訴（九十三年度毒偵字第二
八０號），本院合議庭裁定改依簡式審判程序審理，判決如左：
    主  文
甲○○連續施用第二級毒品，累犯，處有期徒刑捌月，扣案之甲基安非他命壹包（淨
重零點貳壹公克）沒收銷燬之；前開毒品外包裝壹個、吸食器壹組均沒收。
    事  實
一、甲○○前因犯竊盜案件，經本院判處有期徒刑七月，於民國九十年一月二十日經
    台灣高等法院台南分院駁回上訴確定，嗣於九十一年三月十五日執行完畢；又其
    前因施用毒品案件，經本院二次送觀察、勒戒後，均認無繼續施用傾向，分別經
    台灣嘉義地方法院檢察署檢察官於八十九年十月二十四日以八十九年度毒偵緝字
    第二０八、二０九、二一０號、於九十年九月七日以九十年度毒偵字第七四七、
    一０四六號為不起訴處分確定；嗣又因施用毒品案件，經本院以九十二年度毒聲
    字第八五號裁定入戒治處所強制戒治，於九十二年三月二十七日開始執行戒治，
    同年八月四日停止戒治付保護管束，於九十三年一月九日因毒品危害防制條例修
    正報結，刑案部分則經本院以九十二年度訴字第一０五號判決，就施用一級毒品
    部分判處有期徒刑七月，施用二級毒品部分，判處有期徒刑四月，定應執行刑十
    月確定（目前執行中）。詎其仍不知悔改，復基於施用第二級毒品甲基安非他命
    之概括犯意，自九十三年二月二十三日起至同年三月二日下午七時止，在其位於
    嘉義縣東石鄉龍港村港墘厝一０六號住處，以燒烤方式施用第二級毒品甲基安非
    他命多次，嗣於九十三年三月三日下午五時十五分許，為警持搜索票在上址查獲
    ，並扣得甲○○所有之第二級毒品甲基安非他命一包（淨重０點二一公克）及吸
    食器一組。
二、案經嘉義市警察局第一分局報請台灣嘉義地方法院檢察署檢察官偵查起訴。
    理  由
一、訊據被告甲○○對於右揭犯罪事實坦承不諱，而被告經警所採尿液送驗，結果呈
    甲基安非他命陽性反應，有代號與真實姓名對照表及嘉義市衛生局煙毒尿液檢驗
    單各一紙附卷可稽（見九十三年度毒偵字第二八０號偵查卷第二五至二六頁）。
    扣案之白色粉末一包，經送驗之結果，含第二級毒品甲基安非他命成分，淨重０
    點二一公克，此有內政部警政署刑事警察局鑑驗通知書一份在卷可查（見本院卷
    ），此外，復有吸食器一組扣案可資佐證，堪認被告之自白為真實，足以採信。
    又被告前因施用毒品案件，經本院二次送觀察、勒戒後，均認無繼續施用傾向，
    分別經台灣嘉義地方法院檢察署檢察官於八十九年十月二十四日以八十九年度毒
    偵緝字第二０八、二０九、二一０號、於九十年九月七日以九十年度毒偵字第七
    四七、一０四六號為不起訴處分確定；嗣又因施用毒品案件，經本院以九十二年
    度毒聲字第八五號裁定入戒治處所強制戒治，於九十二年三月二十七日開始執行
    戒治，同年八月四日停止戒治付保護管束，於九十三年一月九日因毒品危害防制
    條例修正報結，刑案部分則經本院以九十二年度訴字第一０五號判決，就施用一
    級毒品部分判處有期徒刑七月，施用二級毒品部分，判處有期徒刑四月，定應執
    行刑十月確定，此有前開不起訴處分書影本二份、判決書影本一份及台灣高等法
    院被告全國前案查註紀錄表一份在卷可查，是本件被告於觀察勒戒不起訴處分確
    定後五年內再犯本件毒品危害防制條例第十條第二項之罪，事證明確，其犯行洵
    堪認定。
二、核被告所為，係犯毒品危害防制條例第十條第二項之施用第二級毒品罪。其施用
    第二級毒品前後持有第二級毒品之低度行為，應為施用第二級毒品之高度行為所
    吸收，不另論罪。被告先後多次施用第二級毒品之犯行，均時間緊接、所犯又係
    構成要件相同之罪名，顯係基於概括犯意為之，應為連續犯，而成立連續施用第
    二級毒品一罪，應依法加重其刑。又被告前因犯竊盜案件，經本院判處有期徒刑
    七月，於九十年一月二十日經台灣高等法院台南分院駁回上訴確定，嗣於九十一
    年三月十五日執行完畢，有臺灣嘉義地方法院檢察署刑案資料查註紀錄表、臺灣
    高等法院被告全國前案紀錄表各一份在卷可按，其受有期徒刑之執行完畢，五年
    以內再犯本件有期徒刑以上之罪，為累犯，應依刑法第四十七規定，遞加重其刑
    。爰審酌被告前曾因施用毒品案件經觀察勒戒及強制戒治，竟無視於毒品對於自
    身健康之戕害及國家對於杜絕毒品犯罪之禁令，猶施用毒品不輟，再為本件犯行
    ，惟念及其吸毒係戕害自己身心之行為，及其犯罪之動機、目的、手段、犯罪後
    坦承犯行等一切情狀，量處如主文所示之刑，以資儆懲。至公訴人雖當庭求處被
    告有期徒刑六月，然本院審酌被告前已因施用毒品案件經本院判處有期徒刑十月
    確定，其不知悔改，再犯本案，量處有期徒刑六月，應有未洽，附此說明。另扣
    案之白色粉末一包，經檢驗含有第二級毒品甲基安非他命成分（淨重０點二一公
    克），爰依毒品危害防制條例第十八條第一項規定沒收銷燬之；而扣案之前開毒
    品外包裝一個、吸食器一組，分係被告所有供包裝毒品與施用毒品所用之物，此
    為被告所自承，爰均依刑法第三十八條第一項第二款規定宣告沒收。
據上論斷，應依刑事訴訟法第二百七十三條之一第一項、第二百九十九條第一項前段
，毒品危害防制條例第十條第二項、第十八條第一項，刑法第十一條前段、第五十六
條、第四十七條、第三十八條第一項第二款，判決如主文。
本案經檢察官朱介斌到庭執行職務。
中      華      民      國    九十三    年      六      月     十七     日
                                      臺灣嘉義地方法院刑事第二庭
                                          法  官  林  坤  志
右正本證明與原本無異。
如不服本判決，應於判決送達後十日內，向本院提出上訴狀（應附繕本）。
中      華      民      國    九十三    年      六      月     十七     日
                                          書記官  江  芳  耀
附錄論罪科刑法條：
毒品危害防制條例第十條第二項
施用第二級毒品者，處三年以下有期徒刑。
